臺灣桃園地方法院刑事判決
110年度審易字第1514號
公  訴  人  臺灣桃園地方檢察署檢察官
被      告  賴柏紋



上列被告因詐欺案件，經檢察官追加起訴（110年度偵字第27851
號、第29699號），被告於本院準備程序進行中，就被訴事實為
有罪之陳述，經本院告知簡式審判程序意旨，並聽取當事人之意
見後，本院合議庭裁定由受命法官獨任依簡式審判程序審理，判
決如下：
    主  文
賴柏紋犯詐欺取財罪，處有期徒刑貳月，如易科罰金，以新臺幣
壹仟元折算壹日；又犯詐欺得利罪，處有期徒刑貳月，如易科罰
金，以新臺幣壹仟元折算壹日。應執行有期徒刑叁月，如易科罰
金，以新臺幣壹仟元折算壹日。
未扣案之犯罪所得新臺幣叁仟元沒收。 
犯罪所得價值新臺幣伍仟元之遊戲帳號利益，追徵其價額。
    事實及理由
一、犯罪事實：
　　賴柏紋因缺錢花用，竟分別為下列之犯行：
　㈠賴柏紋於109年11月27日上午8時30分許，以不詳方式連結網
    際網路後，使用暱稱「歡笑韓」之帳號登入臉書社群網站，
    見洪品辰在其臉書帳號內刊登欲購買KYT安全帽之文章，竟
    意圖為自己不法之所有，基於詐欺取財之犯意，利用臉書即
    時通功能發送訊息向洪品辰誆稱欲以新臺幣（下同）3,000
    元之代價，出售其求購之上開廠牌安全帽等語，致洪品辰誤
    以為賴柏紋確有上開安全帽可出售而陷於錯誤，於109年11
    月27日上午10時51分許，利用網路銀行轉帳之方式，將3,00
    0元之款項轉帳至賴柏紋所指定由不知情之吳涵靜所申辦之
    中華郵政股份有限公司（下稱郵局）帳號00000000000000號
    帳戶內（吳涵靜所涉詐欺取財罪嫌，經臺灣桃園地方檢察署
    檢察官以110年度偵字第27855號為不起訴處分），吳涵靜復
    提領上開款項並交付予賴柏紋，賴柏紋以此方式，詐得洪品
    辰匯出之3,000元，嗣洪品辰遲未收到商品始察覺有異，報
    警處理。
　㈡賴柏紋於109年2月27日中午12時許，以不詳方式連結網際網
    路，並使用「韓歡笑」之帳號登入臉書後，見陳奇在臉書社
    團「三國殺名將傳【名將集結】」中，刊登欲販售手機遊戲
    帳號之文章，竟意圖為自己不法之所有，基於詐欺得利之犯
    意，利用臉書即時通功能發送訊息向陳奇誆稱欲以5,000元
    之代價，向陳奇購買其上開之「三國殺名將傳」之遊戲帳號
    等語，致陳奇陷於錯誤，於同日某時，將遊戲帳號franklee
    0710000000mail.com、密碼a00000000以臉書即時通傳送予
    賴柏紋，賴柏紋即以此方式詐得該遊戲帳號之不法利益。嗣
    陳奇遲未收到款項始察覺有異，報警處理。　
二、證據名稱：
　㈠被告賴柏紋分別於警詢、檢察官訊問、本院準備程序及審理
    中之自白。
　㈡證人即告訴人劉琬瑜、洪品辰及陳奇、證人吳涵靜、沈鈺婷
    及李美珍分別於警詢中之陳述。
　㈢洪品辰報案資料（內政部警政署反詐騙諮詢專線紀錄表、高
    雄市政府警察局苓雅分局三多路派出所受理詐騙帳戶通報警
    示簡便格式表、金融機構聯防機制通報單）、洪品辰與被告
    之LINE對話紀錄截圖、吳涵靜申辦之郵局帳戶查詢12個月交
    易明細/彙總登摺明細、通聯調閱查詢單、證人吳涵靜與被
    告之對話紀錄截圖、「歡笑韓」之臉書個人資料截圖、陳奇
    與被告之臉書即時通訊對話紀錄截圖、「韓歡笑」臉書帳號
    資料、通聯調閱查詢單、臺灣桃園地方檢察署公務電話紀錄
    單。
三、論罪科刑：
　㈠按刑法第339條第1項、第2項分別規定詐欺取財罪及詐欺得利
    罪，前者之行為客體係指財物，後者則指取得債權、免除債
    務、延期履行債務或提供勞務等財物以外之財產上不法利益
    （最高法院86年度台上字第3534號判決要旨參照）。次按網
    路遊戲虛擬世界之角色、裝備、武器、道具或寶物，係玩家
    向提供遊戲公司申請帳號上網打玩，須耗費一定金錢向遊戲
    公司購買相當之遊戲點數，或在網路遊戲上打玩累積一定時
    數或完成一定任務，始有可能獲得，其性質雖係以電子、磁
    性或其他無法以人之知覺直接認識之方式所製成之紀錄，儲
    存於遊戲伺服器而屬電磁紀錄，惟遊戲帳號之所有人對於網
    路遊戲之角色、裝備、武器、道具或寶物之電磁紀錄仍有支
    配權，可在網路遊戲虛擬世界中處分或移轉，於現實世界中
    具有一定財產價值，且玩家可透過網路拍賣或交換，而與現
    實世界之財物並無不同，故網路遊戲帳號所含之之虛擬角色
    、裝備或寶物等虛擬財物，自均屬刑法詐欺罪所保護之法益
    ，惟該等虛擬財物既無人類可以感觸之實體物存在，倘以詐
    術手段取得，應認係取得財產上不法之利益。查就犯罪事實
    欄㈡部分，被告向告訴人陳奇佯稱欲購買「三國殺名將」之
    遊戲帳號，致告訴人陳奇誤信被告將依約定付款而告知該遊
    戲帳號之帳號名稱及密碼，而移轉該遊戲帳號予被告，揆之
    前開判決要旨及說明，被告所詐得者乃刑法第339條第2項規
    定之財物以外之財產上不法利益，自該當刑法第339條第2項
    之詐欺得利罪之構成要件。
　㈡核被告就犯罪事實欄㈠所為，係犯刑法第339條第1項之詐欺取
    財罪；就犯罪事實欄㈡所為，係犯刑法第339條第2項之詐欺
    得利罪。
　㈢被告利用不知情之證人吳涵靜，遂行本案犯罪事實欄㈠所示之
    詐欺取財犯行，為間接正犯。
　㈣被告所犯上開詐欺取財罪1罪、詐欺得利罪1罪，共2罪間，犯
    意各別，行為互殊，應分論併罰。
　㈤爰審酌被告正值青壯，不思以正當方式獲取財物，竟圖不勞
    而獲，恣意為本件詐欺取財及詐欺得利犯行，顯然欠缺對他
    人財產權之尊重，所為難認允當，惟念被告犯後尚能坦承犯
    行，非無悔意，然未賠償告訴人2人之損失，得到告訴人2人
    原諒，兼衡以被告之犯罪動機、情節及所生危害暨其生活及
    經濟狀況、素行、年紀及智識程度等一切情狀，分別量處主
    文所示之刑，均諭知易科罰金之折算標準，暨定其應執行之
    刑及諭知易科罰金之折算標準，以示懲儆。
四、沒收：
  ㈠查被告詐得犯罪事實欄㈠之款項3,000元，屬被告該次詐欺取
    財犯行之犯罪所得，且被告未並實際合法發還予告訴人洪品
    辰，應依刑法第38條之1第1項前段規定諭知沒收。
  ㈡就犯罪事實欄㈡部分，被告以詐術獲得價值5,000元之遊戲帳
    號，屬被告該次詐欺得利犯行之犯罪所得，且亦未賠償告訴
    人陳奇，自應依刑法第38條之1第3項之規定追徵其價額。
五、應依刑事訴訟法第273條之1第1項、第299條第1項前段、第3
    10條之2、第454條第1項，刑法第339條第1項、第2項、第41
    條第1項前段、第51條第5款、第38條之1第1項前段、第3項
    ，刑法施行法第1條之1第1項，判決如主文。
六、如不服本判決應於收受判決後20日內向本院提出上訴書狀，
    並應敘述具體理由。其未敘述上訴理由者，應於上訴期間屆
    滿後20日內向本院補提理由書（均須按他造當事人之人數附
    繕本）「切勿逕送上級法院」。
本案由檢察官王晴怡提起公訴，經檢察官李孟亭到庭執行職務。
中　　華　　民　　國　　111 　年　　2 　　月　　11　　日
                  刑事審查庭  法　官　李雅雯
以上正本證明與原本無異。
如不服本判決應於收受判決後20日內向本院提出上訴書狀，並應
敘述具體理由。其未敘述上訴理由者，應於上訴期間屆滿後20日
內向本院補提理由書（均須按他造當事人之人數附繕本）「切勿
逕送上級法院」。
　　　　　　　　　　　　　　　書記官　陳佩伶  
中　　華　　民　　國　　111 　年　　2 　　月　　14　　日
附錄本案論罪科刑法條：
中華民國刑法第339條（普通詐欺罪）
意圖為自己或第三人不法之所有，以詐術使人將本人或第三人之
物交付者，處5年以下有期徒刑、拘役或科或併科50萬元以下罰
金。
以前項方法得財產上不法之利益或使第三人得之者，亦同。
前二項之未遂犯罰之。